【裁判字號】    89,易,174
【裁判日期】    890314
【裁判案由】    竊盜
【裁判全文】
台灣台中地方法院刑事判決                          八十九年度易字第一七四號
    公  訴  人  台灣台中地方法院檢察署檢察官
    被      告  丙○○
    輔  佐  人  丁○○
    指定辯護人  本院公設辯護人  戊○○
右列被告因竊盜等案件，經檢察官提起公訴（八十八年度偵字第二四二五五號），本
院判決如左：
    主    文
丙○○竊盜，累犯，處有期徒刑陸月。又意圖為自己不法之所有，而侵占離本人所持
有之物，處罰金貳仟元，罰金如易服勞役，以參佰元折算壹日。
    事    實
一、丙○○前曾於八十三年間因竊盜案件，經本院於八十三年五月十二日以八十三年
    度易字一六五三號判處有期徒刑一年六月，刑前強制工作三年確定，並於八十七
    年十一月五日假釋期滿執行完畢。竟猶不知悔改，復意圖為自己不法之所有，於
    八十八年十二月十日上午十時許，在臺中市○區○○路一段十六號前，適見童昭
    城所有，由乙○○使用而停置該處，車牌號碼ＳＤＵ─一０五號輕型機車之鑰匙
    未取下，遂發動引擎加以竊取，得手後供己代步之用。旋即因其騎乘該部竊取之
    機車行經臺中市○區○○路育仁國小附近，在該處草叢堆中發現車牌號碼ＳＺＺ
    ─四八七號機車車牌一面（該車牌係甲○○所有，於八十八年十月八日十七時許
    ，在臺中市○區○○街二段九巷內遭竊後，為不詳姓名者置放於上址者），竟另
    行起意，基於為自己不法所有之意圖，將該車牌一面侵占入己，並懸掛在上開竊
    取車號ＳＤＵ─一０五號之機車上，而另將車號ＳＤＵ─一０五號之車牌隨手丟
    棄，欲藉此避免為警查獲。惟嗣於八十八年十二月十一日下午三時許，丙○○騎
    乘上開竊取之機車，途經臺中市○區○○路與工學六街口時，仍為警查獲。
二、案經台中市警察局第三分局報請台灣台中地方法院檢察署檢察官偵查起訴。
    理    由
一、訊據被告丙○○固坦承其於上開時地，為供己代步之用而將車號ＳＤＵ─一０五
    號之機車騎走，並於上開時地拾獲號碼ＳＺＺ─四八七號之車牌一面，並於上開
    時地因騎乘上開懸掛ＳＺＺ─四八七號車牌，原車號為ＳＤＵ─一０五號之機車
    為警查獲等情不諱，惟仍矢口否認有何竊盜及侵占離本人所持有之物之犯意，辯
    稱：其僅係暫時借用，並無竊取之意，另其並無將號碼ＳＺＺ─四八七號之該面
    車牌侵占之意云云，惟查：被告丙○○確係基於為己所有之意而竊取該機車及侵
    占該車牌等情，業據被告於警局及偵查中供認不諱，已堪信為真實；另觀諸被告
    丙○○於騎走該機車後，至次日仍騎乘該車使用而為警查獲，且復擅自將該機車
    原車牌丟棄，並將其拾獲號碼ＳＺＺ─四八七號之車牌懸掛於該竊取之機車上，
    足見被告係基於為己所有之意思而竊取該機車及侵占拾獲之車牌，其均有不法所
    有之意圖甚明，蓋以若被告僅係暫時借用該車並拾得該車牌，則當無擅自丟棄而
    處分他人機車車牌，並將拾獲之車牌懸掛於他車上以供騎乘使用，且未即時返還
    該車等情事，是被告上開所辯，均無足採信。此外被告上開犯行，業據被害人乙
    ○○、甲○○於警局中指述甚詳，復有贓物保管收據及車輛竊盜、車牌失竊資料
    個別查詢報表－查詢車輛認可資料附卷足證，應認為實。本件事證明確，被告上
    開竊盜及侵占離本人所持有之物之犯行，洵堪認定。
二、核被告丙○○所為，分別係犯刑法第三百二十條第一項之竊盜罪及第三百三十七
    條之侵占離本人所持有之物罪。被告所犯上開二罪間，犯意各別，行為互殊，應
    予分論併罰。被告丙○○前曾於八十三年間因竊盜案件，經本院於八十三年五月
    十二日以八十三年度易字一六五三號判處有期徒刑一年六月，刑前強制工作三年
    確定，並於八十七年十一月五日假釋期滿執行完畢，此有台灣高等法院被告全國
    前案紀錄表在卷可按，其於五年內再犯本件最重本刑為有期徒刑以上之竊盜罪，
    為累犯，應依刑法第四十七條之規定加重其刑。爰審酌被告品行不佳、其犯罪之
    動機、目的、手段、所生危害尚非甚鉅及犯罪後仍試圖矯飾之態度等一切情狀，
    分別量處如主文所示之刑，並就其所犯刑法第三百三十七條侵占離本人所持有之
    物罪部分，諭知罰金易服勞役之折算標準。
據上論斷，應依刑事訴訟法第二百九十九條第一項前段，刑法第三百二十條第一項、
第三百三十七條、第四十七條、第四十二條第二項，罰金罰鍰提高標準條例第一條前
段、第二項，判決如主文。
中      華      民      國    八十九    年      三      月    十四      日
                              台灣台中地方法院刑事第六庭
                                  法  官  許  惠  瑜
右正本證明與原本無異。
如不服本判決，應於判決送達後十日內向本院提出上訴狀，上訴於臺灣高等法院臺中
分院( 須附繕本 )。
                                  書記官
中      華      民      國    八十九    年      三      月    十五      日
附錄條文：
刑法第三百二十條第一項：意圖為自己或第三人不法之所有，而竊取他人之動產者，
為竊盜罪，處五年以下有期徒刑、拘役或五百元以下罰金。
刑法第三百三十七條：意圖為自己或第三人不法之所有，而侵占遺失物、漂流物或其
他離本人所持有之物者，處五百元以下罰金。


司法院資訊處製作；財團法人民間司法改革基金會備份。
